【裁判字號】    92,易,1204
【裁判日期】    920818
【裁判案由】    賭博
【裁判全文】
臺灣高雄地方法院刑事判決                        九十二年度易字第一二四號
    公  訴  人  臺灣高雄地方法院檢察署檢察官
    被      告  丁○○
    被      告  甲○○
右列被告等因賭博案件，經檢察官提起公訴（九十一年度偵字第一八０五一號），本
院判決如左：
    主  文
丁○○、甲○○均無罪。
    理  由
一、公訴意旨略以：被告丁○○係設於高雄市○鎮區○○路二十六之一號「東方家庭
    超商」（該路門牌號碼二十二之二號、二十六之一號、二十六之二號均為同一地
    址）之負責人，與被告甲○○及黃昱銘（已死亡）共同基於賭博財物之概括犯意
    聯絡，自民國九十年一月初某日起，共同於上開「東方家庭超商」內擺設賭博性
    電子遊戲機臺滿貫大亨二臺、大舞臺二臺、虎豹樂園第二代一臺、金馬一臺、動
    物奇觀第二代一臺共七臺，供不特定人賭博財物，並僱用丙○○擔任店員為客人
    洗分、兌換現金，嗣於同年四月十一日十七時三十分許，賭客陳文淋、蕭長幸分
    別於打玩虎豹樂園第二代及大舞臺第二代之賭博性電子遊戲機臺後，將機臺內之
    分數一千二百分及四百分，以一比一之比例，向丙○○洗分兌換新台幣（下同）
    一千二百元及四百元之際，為警當場查獲，並扣有前揭賭博性電子遊戲機臺七臺
    、ＩＣ板七塊及機臺內之賭資四百元等物，因認被告丁○○、甲○○二人涉有刑
    法第二百六十六條第一項前段之賭博罪嫌。
二、按犯罪事實應依證據認定之，無證據不得推定其犯罪事實。又不能證明被告犯罪
    者，應諭知無罪之判決，刑事訴訟法第一百五十四條及第三百零一條第一項分別
    定有明文。次按認定不利被告之事實，須依積極證據，苟積極證據不足為不利於
    被告事實之認定時，即應為有利於被告之認定，更不必有何有利之證據；事實之
    認定，應憑證據，如未能發現相當證據，或證據不足證明，自不能以推測或擬制
    之方法，以為裁判基礎，最高法院三十年上字第八一六號及四十年台上字八六號
    亦分別著有判例可資參照。
三、公訴人認被告丁○○、甲○○二人涉有上開犯嫌，無非係以證人黃昱銘、丙○○
    之證詞為其論據。訊據被告丁○○、甲○○則均堅決否認有何賭博犯行，被告丁○○辯稱其並未經營上開「東方家庭超商」，亦未在該處擺設賭博性電子遊戲機
    臺等語；被告甲○○則辯稱渠與被告丁○○及黃昱銘、丙○○等人均不相識，亦
    不知康定路在何處，渠平日係與家人共同經營小吃攤位，並未經營本件賭博性電
    子遊戲機臺等語。
四、經查：
(一)上開「東方家庭超商」之登記負責人係乙○○，惟平日均係由陳麗莉負責實際經
    營，於九十年間曾有某不詳姓名之年輕男子前往該超商，向陳麗莉承租該超商之
    角落擺設電子遊戲機臺，但只經營一、二個月就被查獲了，至於被告二人則均不
    認識，亦未曾謀面等語，業據證人乙○○、陳麗莉於本院調查中結證無誤。又證
    人丙○○雖曾於偵查中供稱被告丁○○係超商老闆云云，惟於警訊及本院調查中
    均證述係以月薪一萬八千元受僱於黃昱銘，伊並不認識被告丁○○，也不記得工
    作期間是否曾看過被告二人等語明確。足見被告二人所辯其等從未到過該超商，
    亦不知該超商在何處等語，應非虛詞。
(二)被告丁○○十餘年來均受僱於高雄市魚貨搬運業職業工會拖網組，負責擔任搬運
    漁船貨物之工作，工作時間係自上午八時至下午五時，有時甚至必須工作到晚上
    ，被告丁○○經常會抱怨沒有其他工作可做，所以應該沒有另外的收入來源，也
    不曾聽過被告丁○○有在經營超商等語，業據證人即高雄市魚貨搬運業職業工會
    拖網組卸魚班副班長周平祥於本院調查中證述綦詳；而被告甲○○與家人係在高
    雄市○○路與自立路口擺設小吃攤位，每日均自清晨便出門擺攤，一直要忙到晚
    上七、八時許才能收攤回家等語，亦據證人即甲○○之兄林育正及其母林陳秋微
    於本院調查中證述屬實。被告二人每日均有固定之工作，是否尚有餘裕經營上開
    超商，確非無疑。
(三)至證人黃昱銘雖於偵查中先供稱上開超商係其父即被告丁○○與其表哥即被告甲○○所共同經營云云（見九十年四月十二日偵查筆錄）；旋改稱上開超商係三年
    前由被告甲○○開始經營，一年多前才由其接手，被告丁○○並未參與經營，係
    其找不到人頂替，只好說是被告丁○○，又其與被告甲○○並無親戚關係，「表
    哥」只是一種稱呼而已云云（見九十一年九月五日偵查筆錄）；復稱係因曾見被
    告甲○○書寫名字，才知道被告甲○○之姓名云云（見九十一年十一月二十八日
    偵查筆錄），其先後所述顯有矛盾，且與常情不符，已有瑕疵而難採信。又證人
    黃昱銘已於九十一年十二月二十二日因車禍死亡，此有其個人基本資料查詢結果
    一紙在卷可佐，本院無從傳訊其到庭陳述，而其前開證詞既有瑕疵，自無從據為
    被告二人不利之認定。
五、綜上所述，公訴人所提證據尚不足使本院產生被告二人確有賭博犯行之心證。此
    外，本院復查無其他積極證據，足資認定被告二人有何公訴人所指之犯行，不能
    證明被告二人犯罪，揆諸首揭說明，自應依法為被告二人無罪之諭知。
據上論斷，應依刑事訴訟法第三百零一條第一項前段，判決如主文。
中      華      民      國      九十二      年    八      月    十八    日
                                        臺灣高雄地方法院刑事第一庭
                                            審判長法  官  林  水  城
                                                  法  官  盧  怡  秀
                                                  法  官  謝  雨  真
右正本證明與原本無異。
如不服本判決，應於判決送達後十日內，向本院提出上訴狀。
                                    書記官  陳  威  志
中    華    民    國      九十二      年      八      月      十九      日


司法院資訊處製作；財團法人民間司法改革基金會備份。
